【裁判字號】    98,交易,84
【裁判日期】    980731
【裁判案由】    公共危險等
【裁判全文】
臺灣雲林地方法院刑事判決              98年度交易字第84號
公  訴  人  臺灣雲林地方法院檢察署檢察官
被      告  乙○○
上列被告因公共危險等案件，經檢察官提起公訴（98年度偵字第
2820號），於本院準備程序進行中，被告就被訴事實為有罪之陳
述，本院裁定進行簡式審判程序，判決如下：
如下：
    主      文
乙○○服用酒類，不能安全駕駛動力交通工具而駕駛，累犯，處
有期徒刑捌月；又於公務員依法執行職務時，當場侮辱，累犯，
處有期徒刑月。應執行有期徒刑玖月。
    事實及理由
一、犯罪事實
(一)、乙○○前於民國97年間，因犯不能安全駕駛動力交通工具罪
    ，經本院於97年7 月24日判處有期徒刑3 月確定，又於同年
    間，再犯不能安全駕駛動力交通工具罪，經本院以97年度交
    易字第179 號判處有期徒刑6 月確定，上開2 案經本院以98
    年度聲字第71號裁定應執行刑7 月確定，於97年10月28日入
    監，於98年5 月27日縮刑期滿執行完畢。
(二)、乙○○猶不知悔改，於98年6 月5 日中午12時許，在其雲林
    縣斗六市石榴班某友人住處飲酒，飲用罐裝啤酒數瓶後，明
    知已達不能安全駕駛動力交通工具之程度，竟仍於同日下午
    1 時許，騎乘車號MJ8-225 號機車由上開友人住處出發，往
    雲林縣斗南鎮○○路其居處之方向行駛，嗣於同日下午1 時
    30分許，行經斗六市○○路635 號之黑松汽水廠前，因不勝
    酒力致跌落路旁，經警前往處理，帶回雲林縣警察局斗六分
    局榴中派出所（下稱榴中派出所）實施酒測，經檢測其吐氣
    所含酒精濃度高達每公升1.57毫克。
(三)、乙○○復於同日下午3 時25分至40分許，在榴中派出所內，
    因不滿被查獲時，其向員警陳昭瓊求情遭到拒絕，竟基於侮
    辱公務員之犯意，對於正在依法執行對乙○○製作警詢筆錄
    之員警陳昭瓊，當場辱罵「幹你娘雞歪」之不堪入耳字眼（
    公然侮辱甲○○個人部分未據告訴）。
二、認定犯罪事實所憑證據及理由
(一)、本案被告乙○○所犯刑法第185 條之3 不能安全駕駛動力交
    通工具罪、同法第140 條第1 項侮辱公務員罪，均係死刑、
    無期徒刑、最輕本刑為3 年以上有期徒刑以外之罪，其於準
    備程序就前揭被訴事實為有罪之陳述，經本院告知簡式審判
    程序之旨，並聽取其與公訴人之意見後，本院裁定進行簡式
    審判程序，是本件之證據調查，依刑事訴訟法第273 條之2
    規定，不受同法第159 條第1 項、第161 條之2 、第161 條
    之3 、第163 條之1 及第164 條至第170 條規定之限制，合
    先敘明。
(二)、上開犯罪事實，為員警陳昭瓊製有職務報告1 紙在卷可稽，
    復有雲林縣警察局斗六分局榴中派出所道路交通事故當事人
    酒精測定紀錄表、刑法第185 條之3 案件測試紀錄表、雲林
    縣警察局98年6 月5 日雲警交字第KAI007988 號舉發違反道
    路交通管理事件通知單舉發違反道路交通管理事件通知單、
    現場照片2 張在卷可考。被告於偵查及本院審理時坦白承認
    ，核與上開證據資料一致，足認被告之自白與事實相符，應
    可採信。本案事證明確，被告犯行堪以認定，應予依法論科
    。
三、論罪科刑之理由
(一)、核被告所為，係犯刑法第185 條之3 不能安全駕駛動力交通
    工具罪及同法第140 條第1 項侮辱公務員罪。
(二)、被告所犯上開2 罪，犯意各別，行為互殊，應予分論併罰。
(三)、被告前於97年間，因犯不能安全駕駛動力交通工具罪，經本
    院於97年7 月24日判處有期徒刑3 月確定，又於同年間，再
    犯不能安全駕駛動力交通工具罪，經本地院以97年度交易字
    第179 號判處有期徒刑6 月確定，上開2 案經本院以98年度
    聲字第71號裁定應執行刑7 月確定，於97年10月28日入監，
    於98年5 月27日縮刑期滿執行完畢，此有臺灣高等法院被告
    前案紀錄表附卷可查，其於受徒刑之執行完畢後，5 年以內
    故意再犯本案有期徒刑以上之二罪，均為累犯，皆應依刑法
    第47條第1 項規定加重其刑。
(四)、爰審酌被告犯後坦承犯行，尚有悔意，但被告除前有上開2
    次犯不能安全駕駛動力交通工具罪之紀錄，詳如上述(三)所述
    ，早於91年間也曾因犯相同之罪，經本院判處拘役59日，有
    臺灣高等法院被告前案紀錄表在卷可考，竟於本次又再行酒
    後駕車，被告一而再，再而三，又於本次再度酒後駕車，顯
    見前開3 次易科罰金之刑責，無法達到教化、警示被告之功
    能，一再地放任被告在外，無異對於社會交通之安全，埋存
    明顯而立即之危險，難認有得以寬貸被告之理由，況且本案
    案發後，被告更對值勤員警口出穢言，藐視國家公權力之行
    使，兼衡被告之智識、家庭狀況等一切情狀，量處如主文所
    示之刑，並定其應執行之刑。
四、應適用之法律
    依刑事訴訟法第273 條之1 第1 項、第299 條第1 項前段，
    刑法第185 條之3 、第140 條第1 項、第47條第1 項、第51
    條第5 款，刑法施行法第1 條之1 第1 項，判決如主文。
本案經檢察官吳淑娟到庭執行職務。
中    華    民    國    98    年    7     月    31    日
                  刑事第七庭  法  官  藍家偉
以上正本證明與原本無異。
如不服本判決應於收受送達後10日內向本院提出上訴書狀，並應
敘述具體理由；其未敘述上訴理由者，應於上訴期間屆滿後20日
內向本院補提理由書（均須按他造當事人之人數附繕本）「切勿
逕送上級法院」。
                              書記官  王雪招
中    華    民    國    98    年    7     月    31    日
刑法第185 條之3 ：
服用毒品、麻醉藥品、酒類或其他相類之物，不能安全駕駛動力
交通工具而駕駛者，處1 年以下有期徒刑、拘役或科或併科15萬
元以下罰金。
刑法第140 條：（侮辱公務員公署罪）
於公務員依法執行職務時，當場侮辱，或對於其依法執行之職務
公然侮辱者，處6 月以下有期徒刑、拘役或1 百元以下罰金。
對於公署公然侮辱者亦同。


司法院資訊處製作；財團法人民間司法改革基金會備份。
